臺灣臺北地方法院民事裁定　　　　　　100年度重訴字第387號
上　訴　人　曾愛玉
被上訴人　　任天堂溥天股份有限公司
法定代理人　　藤力
訴訟代理人　林莉慈律師
　　　　　　黃三榮律師
　　　　　　蘇春維律師
　　　　　　高志明律師
上列當事人間請求返還印鑑章等事件，上訴人對於民國一００年
九月七日本院第一審判決提起上訴，本院裁定如下：
    主    文
上訴駁回。
第二審訴訟費用由上訴人負擔。
    理    由
一、按訴訟標的之價額，由法院核定；核定訴訟標的之價額，以
    起訴時之交易價額為準，無交易價額者，以原告就訴訟標的
    所有之利益為準；以一訴主張數項標的者，其價額合併計算
    之；以一訴附帶請求其孳息、損害賠償、違約金或費用者，
    不併算其價額；因財產權而起訴，其訴訟標的之金額或價額
    在新臺幣十萬元以下部分，徵收一千元；逾十萬元至一百萬
    元部分，每萬元徵收一百元；逾一百萬元至一千萬元部分，
    每萬元徵收九十元；逾一千萬元至一億元部分，每萬元徵收
    八十元；逾一億元至十億元部分，每萬元徵收七十元；逾十
    億元部分，每萬元徵收六十元；其畸零之數不滿萬元者，以
    萬元計算；訴訟標的之價額不能核定者，以第四百六十六條
    所定不得上訴第三審之最高利益額數加十分之一定之；對於
    財產權訴訟之第二審判決，如因上訴所得受之利益，不逾新
    臺幣一百萬元者，不得上訴；前二項所定數額，司法院得因
    情勢需要，以命令減至新臺幣五十萬元，或增至一百五十萬
    元；司法院已將民事訴訟法第四百六十六條第一項所定上訴
    第三審之利益額數，提高為新臺幣一百五十萬元，並訂於民
    國九十一年二月八日起實施；向第二審或第三審法院上訴，
    依第七十七條之十三及第七十七條之十四規定，加徵裁判費
    十分之五；上訴不合程式或有其他不合法之情形而可以補正
    者，原第一審法院應定期間命其補正，如不於期間內補正，
    應以裁定駁回之，民事訴訟法第七十七條之一第一項、第二
    項、第七十七條之二第一項前段、第二項、第七十七條之十
    三、第七十七條之十二、第四百六十六條第一項、第三項、
    司法院（九一）院臺廳民一字第０三０七五號函、民事訴訟
    法第七十七之十三條、第七十七之十六條第一項前段、第四
    百四十二條第二項定有明文。
二、本件上訴人與被上訴人任天堂溥天股份有限公司間請求返還
    印鑑章等事件，上訴人對於民國一００年九月七日本院第一
    審判決提起上訴，經查：
（一）上訴人上訴聲明第一、二項：「１原判決廢棄。２被上訴
      人於第一審之訴及假執行之聲請均駁回」，係就第一審判
      決全部上訴，訴訟標的價額（上訴利益）應按被上訴人起
      訴時訴訟標的價額計算。
（二）被上訴人起訴訴之聲明第一項（即第一審判決主文第一項
      ）：「被告應將原告所有、如附件所示印文為『任天堂溥
      天股份有限公司』之印章貳枚、印文為『  藤力』之印章
      壹枚返還原告」及訴之聲明第二項（即第一審判決主文第
      二項：「被告應將瑞穗實業銀行臺北分行、戶名均為任天
      堂溥天股份有限公司、帳號0000000000000
      0號、00000000000000號、000000
      00000000號之存摺共本返還原告」，該等印章
      、存摺並無交易價額，原告即被上訴人就訴訟標的（印章
      、存摺）所有之利益亦無法核定，訴訟標的（上訴利益）
      價額均無法核定，以民事訴訟法第四百六十六條所定不得
      上訴第三審之最高利益額數加十分之一即新臺幣壹佰陸拾
      伍萬元定之。
（三）被上訴人起訴訴之聲明第三項：「被告應將存款人均為任
      天堂溥天股份有限公司、存戶號碼均為00000000
      000000號、金額新臺幣伍佰萬元、存單號碼000
      00000000000號及金額新臺幣壹仟萬元、存單
      號碼00000000000000號之瑞穗實業銀行臺
      北分行記名定期存款存單共貳紙返還原告」，訴訟標的起
      訴時無交易價額，但原告即被上訴人就訴訟標的所有之利
      益為該等定期存款存單所示定期存款數額，是訴訟標的（
      上訴利益）按該等定期存款存單所示定期存款數額核定為
      新臺幣壹仟伍佰萬元。
（四）則本件訴訟標的（上訴利益）價額核定為新臺幣壹仟陸佰
      陸拾伍萬元，應徵第二審裁判費新臺幣貳拾萬柒仟柒佰
      捌拾元，上訴人僅繳納第二審裁判費新臺幣貳萬陸仟零貳
      元，不足裁判費新臺幣貳拾壹萬壹仟柒佰柒拾捌元，經本
      院於一００年十月十三日裁定命上訴人於裁定送達後五日
      內補正，該裁定於同年月十八日送達上訴人，付與有辨別
      事理能力之受僱人，有卷附送達證書可憑，上訴人迄未補
      正，有本院裁判費答詢表可佐，其上訴自非合法，應予駁
      回。
三、上訴人固於一００年十月二十四日就本院一００年十月十三
    日命補正之裁定關於訴訟標的（上訴利益）價額之核定為抗
    告，然抗告除別有規定外，無停止執行之效力，民事訴訟法
    第四百九十一條規定甚明，是上訴人就本院關於訴訟標的價
    額之核定為抗告，並不影響命補繳裁判費期間之進行，上訴
    人既迄未補繳第二審裁判費，本院自得依民事訴訟法第四百
    四十二條第二項之規定，以裁定駁回其上訴（最高法院九十
    三年度第一次民事庭會議決議參照），併此敘明。
四、依民事訴訟法第九十五條、第七十八條，裁定如主文。
中    華    民    國   100    年    11    月    7     日
                    民事第八庭  法  官  洪文慧
以上正本係照原本作成。
如對本裁定抗告須於裁定送達後十日內向本院提出抗告狀，並繳
納抗告費新臺幣一千元。
中    華    民    國   100    年    11    月    7     日
                                書記官  林佳慧